【裁判字號】    89,易,24
【裁判日期】    890317
【裁判案由】    竊盜等
【裁判全文】
臺灣臺東地方法院刑事判決                            八十九年度易字第二四號
    公  訴  人  臺灣台東地方法院檢察署檢察官
    被      告  丁○○
                庚○○
右列被告等因竊盜等案件，經檢察官提起公訴（八十八年度偵字第三一三九號），本
院判決如左：
    主  文
丁○○共同以犯竊盜罪為常業，累犯，處有期徒刑參年，並於刑之執行前，令入勞動
場所施以強制工作參年，扣案之行竊工具貳袋（內含六角板手、螺絲起子、鉤子、鉗
子等物），沒收之；又共同變造身分證，足以生損害於他人，累犯，處有期徒刑肆月
，扣案之變造身分證貳張，沒收之。應執行有期徒刑參年貳月，並於刑之執行前，令
入勞動場所施以強制工作參年，扣案之行竊工具貳袋（內含六角板手、螺絲起子、鉤
子、鉗子等物）、變造身分證上之照片貳張，均沒收。
庚○○共同以犯竊盜罪為常業，累犯，處有期徒刑參年，並於刑之執行前，令入勞動
場所施以強制工作參年，扣案之行竊工具貳袋（內含六角板手、螺絲起子、鉤子、鉗
子等物），伍紙金飾來源證明書上「陳國凱」以及「陳」之署押，均沒收；又共同變
造身分證，足以生損害於他人，累犯，處有期徒刑肆月，扣案之變造身分證貳張，沒
收之。應執行有期徒刑參年貳月，並於刑之執行前，令入勞動場所施以強制工作參年
，扣案之行竊工具貳袋（內含六角板手、螺絲起子、鉤子、鉗子等物）、伍紙金飾來
源證明書上「陳國凱」以及「陳」之署押、變造身分證上之照片貳張，均沒收。
    事  實
一、丁○○及庚○○均有多次竊盜前科，丁○○於民國六十二年、六十三年、七十年
    、七十九年、八十五年、八十七年間因竊盜案件經法院分別判處有期徒刑一年、
    一年十月、一年六月、五年、六年、一年二月確定，其中七十九年因竊盜案件經
    臺灣高等法院台中分院判處有期徒刑五年確定，於八十四年三月十八日執行完畢
    ；庚○○則於七十七年、八十七年間因竊盜罪，經法院分別判處有期徒刑一年六
    月及六年確定，於八十三年間並因違反麻醉藥品管理條例案件，經臺灣台北地方
    法院以八十二年度訴字第一一九三號判處有期徒刑九月確定後，於八十四年七月
    二十七日縮短刑期執行完畢，二人卻仍然不知悔改，而且二人又因為竊盜案在通
    緝中（丁○○經臺灣板橋地方法院於八十八年六月二十三日以八十七年度訴字第
    二二０四號竊盜案件判處有期徒刑一年二月確定後待執行，庚○○經臺灣高等法
    院於八十七年九月二十三日以八十七年上易字第三０二九號判處有期徒刑六年確
    定後待執行），乃共同基於意圖為自己不法所有之犯意聯絡，先後於下列時間、
    地點，由庚○○負責竊盜時之把風工作，丁○○則負責以六角板手、螺絲起子、
    鉤子、鉗子等物破壞門鎖後侵入住家竊取財物，二人並均以之為常業：（一）八
    十八年八月三十一日上午十時許，侵入乙○○位於台北縣新店市○○路二八二號
    三樓之十的住處（侵入住宅部分未據告訴），竊取美金一百元、港幣六十元、新
    台幣（下同）三千五百元、金戒指數十只（公訴人誤載為六十只）、金項鍊八條
    、金手鍊五條及銀幣一枚；（二）八十八年九月七日上午十時許，侵入己○○位
    於台北縣新店市○○路二八０巷一之八號七樓之住處，竊取現金六萬元、金戒指
    三只、金項鍊三條；（三）八十八年九月十四日上午十時許，侵入邱玉美位於台
    北市○○路二七七巷三十七弄一號四樓之住宅，竊取現金三萬元，楓葉金幣三枚
    、金項鍊三條、白金項鍊一條、紅寶石鑲鑽戒指一只（公訴人誤載為三只）；（
    四）八十八年九月十七日（公訴人誤載為九月十四日）上午十時許，侵入戊○○
    位於台北市○○路○段四一六巷九號六樓之四住處內，竊取現金六百元；（五）
    八十八年十月二日上午十一時左右，侵入甲○○位於台北市○○路十八號五樓住
    處（侵入住宅部分未據告訴），竊取美金二百四十六元、港幣十元、人民幣一百
    二十五元，得手後不久旋即為警查獲。
二、庚○○為順利處分竊盜所得之贓物，於八十七年一月二十日、八十八年九月六日
    、七日、二十七日及三十日，先後多次冒用陳國凱（公訴人誤載為陳國強）名義
    ，將金飾贓物出售給台北市○○街一二九號寶祺銀樓不知情之老闆范秉龍（業經
    公訴人為不起訴處分），並基於概括之犯意，連續在證明金飾來源之證明書上偽
    以陳國凱的名義為「陳國凱」以及「陳」之簽名，據以偽造上開證明金飾來源之
    證明書，足以生損害於「陳國凱」，並交由范秉龍收執，行使所偽造之上開私文
    書。丁○○、庚○○為躲避通緝盤檢，另與一姓名年籍不詳之成年男子共同基於
    犯意之聯絡，於八十八年九月三日，由庚○○聯繫該名男子，在台北市○○路某
    處，以六萬元之代價，委請該名男子以換貼丁○○、庚○○照片之方式分別變造
    「洪福權」、「忻健存」二人之國民身分證，足以生損害於洪福權及忻健存二人
    。
三、案經被害人丙○○、己○○、戊○○訴由台北市政府警察局萬華分局報請臺灣台
    北地方法院檢察署呈請臺灣高等法院核轉臺灣臺東地方法院檢察署檢察官偵查起
    訴。
    理  由
一、訊據被告二人對於在如事實欄一（一）、（二）、（三）、（五）所述之時、地
    持六角板手、螺絲起子、鉤子、鉗子等行竊工具侵入住宅竊盜之事實，以及於如
    事實欄二所述之時、地變造變造身分證等情均坦承不諱，二人所供情節互核亦相
    符合，訊據被告庚○○亦坦白承認在事實欄二所述之時、地以陳國凱之名義簽名
    於證明金飾來源之證明書上，以銷售金飾贓物等情，被告二人雖否認有破壞門鎖
    後侵入住家竊取財物之情，然而被告侵入住宅的方式以及竊取之財物數量，業經
    被害人乙○○、己○○、邱玉美及甲○○等人於警訊中指述歷歷，復有贓物清冊
    、贓物認領保管收據三紙，以及變造之身分證二枚在卷供參，又被告二人雖均矢
    口否認關於事實欄一（四）所示之竊盜犯行，均辯稱：沒有印象有去該處偷過東
    西云云，惟查，該次犯罪，業據被告庚○○於警訊中及被告丁○○於偵查中坦白
    承認，且被害人戊○○於家中遭竊後觀看遭竊時點之大樓監控錄影帶，發現有二
    名非其住宅大樓住戶之男子出入，而該二名男子經指認的結果就是被告二人等情
    ，業據戊○○於警訊中指證歷歷，復有卷附之贓物認領保管收據四紙、行竊工具
    二袋（內含六角板手、螺絲起子、鉤子、鉗子等物）、變造身分證二張以及五紙
    金飾來源證明書上「陳國凱」以及「陳」之署押可資佐證，本件事證已臻明確，
    被告二人之犯行均堪認定。
二、按刑法第三百二十二條規定以竊盜為常業之罪，只須有賴竊盜為業之意思，而有
    事實之表現為已足，不以藉竊盜為唯一生存者為必要，縱令行為人尚有其他職業
    ，亦無礙其以竊盜為常業罪之成立。查被告丁○○自承他的竊盜所得是用來繳房
    屋貸款，被告庚○○自承他因為做生意虧本，偷來的錢是用來貼補家用的等語，
    再參諸被告二人短短二個月的時間所為竊盜次數之頻繁，足見其賴竊盜為業之意
    思，且有事實之表現，自屬常業犯，被告二人雖均辯稱他們有正當職業，並非賴
    竊盜為業云云，亦不足取。核被告二人所為，均係犯刑法第三百二十二條之常業
    竊盜罪、第三百零六條第一項無故侵入他人住宅及第二百十二條變造特種文書罪
    ，被告庚○○並另犯刑法第二百十六條、第二百十條之行使偽造私文書罪，庚○○偽造署押為偽造私文書之部分行為，偽造私文書之低度行為復為行使偽造私文
    書之高度行為所吸收，均不另論罪。被告二人就無故侵入住宅竊盜以及變造特種
    文書部分之犯罪，具有犯意聯絡及行為分擔，為共同正犯，另被告二人先後三次
    無故侵入住宅及被告庚○○先後多次行使偽造私文書之犯行，時間緊接，方法相
    同，觸犯構成要件相同之罪，顯係基於概括犯意為之，為連續犯，應分別依連續
    犯之規定以一罪論並加重其刑。被告二人無故侵入住宅係為竊盜，而被告庚○○
    行使偽造私文書係為處分竊盜所得，是被告二人所犯常業竊盜及無故侵入住宅二
    罪間，以及被告庚○○另所犯行使偽造私文書罪之間，均具有方法結果的牽連關
    係，應從一重之常業竊盜罪論處，公訴人以被告庚○○所犯行使偽造私文書與常
    業竊盜間應為數罪關係，容有誤會，併此敘明。而被告二人所犯之常業竊盜罪與
    變造特種文書罪二罪之間，犯意各別，行為互殊，應予分論併罰。又被告丁○○
    於七十九年因竊盜案件經臺灣高等法院台中分院判處有期徒刑五年確定，於八十
    四年三月十八日執行完畢；被告庚○○則於八十三年間並因違反麻醉藥品管理條
    例案件，經臺灣台北地方法院以八十二年度訴字第一一九三號判處有期徒刑九月
    確定後，於八十四年七月二十七日縮短刑期執行完畢，此有臺灣台東地方法院檢
    察署刑案資料查註紀錄表各一紙附卷可稽，被告二人於五年內再犯本件最重本刑
    為有期徒刑以上之罪，為累犯，應依刑法第四十七條之規定加重其刑。爰審酌被
    告二人犯罪之動機、目的、手段、行竊之次數頻繁、時間密集，於前案執行完畢
    後，未幾即又再犯，以及竊取之財物價值，暨犯後之態度等一切情狀，分別量處
    如主文所示之刑，並定其應執行之刑。又審酌被告二人先前之竊盜紀錄，不思習
    得一技之長，於前案執行完畢後，又因竊盜罪分別經法院判處有期徒刑一年二月
    及六年確定，尚未執行之際，竟仍以行竊維生，自有宣告強制工作以滌除、矯治
    其竊盜惡習之必要，爰依竊盜犯贓物犯保安處分條例第三條第一項第二款、第四
    條及第五條第一項前段規定，併予諭知被告於刑之執行前，令入勞動場所強制工
    作三年。本件公訴人雖具體求刑，請求判處被告二人各有期徒刑六年，惟本院審
    酌前述各項情節，認被告之犯行，判處如主文所示之刑，已屬相當，應足收警惕
    之效，附此敘明。
三、扣案之行竊工具二袋（內含六角板手、螺絲起子、鉤子、鉗子等物）、變造身分
    證上之照片二張，是被告二人所有且為被告供犯罪所用之物，業據被告二人供明
    在卷可按，爰依刑法第三十八條第一項第二款之規定宣告沒收；另五紙金飾來源
    證明書上偽造之署押，併依刑法第二百十九條沒收之。
據上論斷，應依刑事訴訟法第二百九十九條第一項前段，刑法第二十八條、第三百二
十二條、第二百十條、第二百十六條、第二百十二條、第五十五條、第四十七條、第
五十一條第五款、第三十八條第一項第二款、第二百十九條，竊盜犯贓物犯保安處分
條例第三條第一項第二款、第四條、第五條第一項前段，罰金罰鍰提高標準條例第一
條前段，判決如主文。
本案經檢察官劉昀到庭執行職務。
中    華    民    國      八十九     年      三      月      十七      日
                                  臺灣臺東地方法院刑事庭
                                          法  官  陳雅敏
右正本證明與原本無異。
如不服本判決，應於判決送達後十日內向本院提出上訴狀。（須附繕本）
「切勿逕送上級法院」
                                          書記官  王敏玉
中    華    民    國      八十九      年     三       月     二十     日
附記
刑法第三百二十二條
以犯竊盜罪為常業者，處一年以上七年以下有期徒刑。
刑法第二百十條
偽造、變造私文書，足以生損害於公眾或他人者，處五年以下有期徒刑。
刑法第二百十六條
行使第二百十條至第二百十五條之文書者，依偽造、變造文書或登載不實事項或使登
載不實事項之規定處斷。
刑法第二百十二條
偽造、變造護照、旅券、免許證、特許證及關於品行、能力、服務或其他相類之證書
、介紹書，足以生損害於公眾或他人者，處一年以下有期徒刑，拘役或三百元以下罰
金。


司法院資訊處製作；財團法人民間司法改革基金會備份。
